【裁判字號】    96,訴,1324
【裁判日期】    970118
【裁判案由】    違反毒品危害防制條例
【裁判全文】
臺灣彰化地方法院刑事判決              96年度訴字第1324號
公  訴  人  台灣彰化地方法院檢察署檢察官
被      告  甲○○
                    （現於台灣彰化監獄執行中）
選任辯護人  楊振芳律師
上列被告因違反毒品危害防制條例案件，經檢察官提起公訴（96
年度偵字第1531號），本院判決如下：
    主  文
甲○○販賣第一級毒品，累犯，處無期徒刑，褫奪公權終身，販
賣第一級毒品所得新台幣玖拾陸萬元沒收之，如一部或全部不能
沒收時，以其財產抵償之；又販賣第二級毒品，累犯，處有期徒
刑捌年，販賣第二級毒品所得新台幣參萬捌仟元沒收之，如一部
或全部不能沒收時，以其財產抵償之。應執行無期徒刑，褫奪公
權終身，販賣第一級、第二級毒品所得新台幣玖拾玖萬捌仟元沒
收之，如一部或全部不能沒收時，以其財產抵償之。
    事  實
一、甲○○綽號「阿發」，前於民國90年間，因違反槍砲彈藥刀
    械管制條例案件，經本院以90年度訴字第513號判決判處有
    期徒刑1年4月確定，復因施用毒品案件，經本院以91年度訴
    字第1160號判決判處有期徒刑1年確定。二案接續執行，於
    94年3月28日假釋出監，於95年1月13日假釋期滿未經撤銷視
    為執行完畢。詎仍不知悔改，基於販賣第一級毒品海洛因、
    第二級毒品甲基安非他命以牟利之犯意，於95年4月間起，
    以不詳價格販入數量不詳之海洛因、甲基安非他命後，以門
    號0000000000號、0000000000號、0000000000號之行動電話
    及傳呼公司傳呼號碼000000000-000號為聯絡工具，販賣海
    洛因、甲基安非他命予己○○、丙○○（二人為男女朋友關
    係，均經台灣高等法院台中分院以96年度上訴字第748號判
    決後，由最高法院以96年度台上字第7483號判決撤銷，發回
    台灣高等法院台中分院審理中），雙方約在甲○○永靖鄉住
    處、己○○員林鎮○○街租屋處、田尾鄉、埔心鄉之汽車旅
    館交易，共計交易海洛因新台幣（下同）3萬元之次數29次
    ，甲基安非他命7千元之次數4次。又甲○○於95年7月7日21
    時33分許，以0000000000號行動電話撥打己○○、丙○○共
    同使用之0000000000號行動電話，由丙○○接聽，甲○○於
    電話中向丙○○表示，其當天晚一點要向毒品上游拿毒品，
    要丙○○轉告己○○，己○○知悉後，即要丙○○聯絡甲○○，丙○○即以0000000000號行動電話撥打傳呼號碼
    0000000000-000號，甲○○接獲傳呼後，於同日22時4分許
    ，以0000000000號行動電話撥打0000000000號行動電話，由
    己○○接聽，己○○向甲○○表示，要交付積欠之海洛因價
    金5萬元，甲○○遂於95年7月8日淩晨0時8分許，前往己○○、丙○○位於彰化縣員林鎮○○里○○街157巷18號6樓之
    租屋處，並以0000000000號行動電話撥打己○○、丙○○上
    開行動電話，要渠等開門，甲○○進屋後，己○○便將前欠
    甲○○之海洛因價金5萬元交付予甲○○，甲○○則將3 台
    錢、價值9萬元之海洛因交予己○○。另於95年7月8日凌晨2
    時20分許，甲○○以0000000000號行動電話撥打己○○、丙○○上開電話，與己○○、丙○○約定在彰化縣永靖鄉○○
    路遠東加油站對面之護膚店前交易甲基安非他命，甲○○即
    將價值1萬元之1台錢之甲基安非他命放在其所駕駛之車牌號
    碼9685-JZ號之黑色休旅車之左前側雨刷上，由丙○○下車
    拿取。嗣於95年7月8日12時30分許，為警在彰化縣員林鎮○○街157巷18號查獲己○○、丙○○，當場扣得海洛因1包（
    淨重0.17公克）、甲基安非他命1包（毛重0.55公克）及行
    動電話1支（0000000000號）、電子磅秤1台、呼叫器1個及
    現金6萬9千元，及由己○○所藏身之前揭地點樓梯間扣得己○○所有之手提包1只，內有海洛因36包（淨重12.42公克）
    、電話聯絡簿1本、行動電話8支（含0000000000號、
    0000000000號）、塑膠罐1個、分裝袋1大包、鐵杓1支（均
    未扣存本案），並由己○○、丙○○供出渠等毒品來源係甲○○，始知上情。
二、案經彰化縣警察局員林分局移送台灣彰化地方法院檢察署檢
    察官偵查起訴。
    理  由
一、按被告以外之人於審判外之言詞或書面陳述，除法律有規定
    者外，不得作為證據。被告以外之人於偵查中向檢察官所為
    之陳述，除顯有不可信之情況者外，得為證據。被告以外之
    人於審判外之陳述，雖不符前4條之規定，而經當事人於審
    判程序同意作為證據，法院審酌該言詞陳述或書面陳述作成
    時之情況，認為適當者，亦得為證據。當事人、代理人或辯
    護人於法院調查證據時，知有第159條第1項不得為證據之情
    形，而未於言詞辯論終結前聲明異議者，視為有前項之同意
    。刑事訴訟法第159條第1項、第159條之1第2項、第159條之
    5分別定有明文。證人己○○、丙○○、趙志明、趙美惠、
    戊○○、江賜章於警詢中之陳述，雖屬被告以外之人於審判
    外之言詞陳述，然因被告及辯護人均未於言詞辯論終結前聲
    明異議，本院復審酌該言詞陳述係由證人出於自由意識而陳
    述，並無非法取證之情況，依刑事訴訟法第159條之5之規定
    ，認上開證人於警詢之陳述，得採為認定本件犯罪事實所憑
    之證據。另證人己○○、丙○○、趙志明、趙美惠於偵查中
    向檢察官所為證述，雖係被告以外之人於審判外之言詞陳述
    ，為傳聞證據，然渠等於偵查中向檢察官所為證述，均經具
    結，且本院審酌該言詞陳述係出於證人自由意識下所為之陳
    述，其於偵查中之證詞，亦無顯有不可信之情況，依刑事訴
    訟法第159條之1第2項規定，得採為認定本件犯罪事實所憑
    之證據，合先敘明。
二、訊據被告甲○○固坦承綽號為「阿發」，認識己○○、丙○○等事實，惟矢口否認有何販賣海洛因、甲基安非他命予己○○、丙○○之犯行，辯稱：0000000000號行動電話並非伊
    所使用，又因伊弟弟江莨渝、姪子江忠厚指證己○○販毒，
    故己○○、丙○○、趙志明、趙美惠報復指證伊販毒云云。
    惟查：
（一）證人己○○、丙○○於警、偵訊時均證稱被告之聯絡電話
      為0000000000號、0000000000號、0000000000號，其中
      0000000000號門號於95年7月7日晚間所使用之行動電話序
      號為00000000000000號，有通訊監察譯文及往來連繫關係
      對照表在卷可參，而該序號之行動電話於95年12月22日係
      由被告之弟江賜章搭配0000000000號門號使用，平日係由
      被告之女江思葦使用等情，業據證人江賜章於警詢時證述
      明確（95年12月22日警詢筆錄，員警刑字第09600002495
      號卷第68-70頁），再參以序號00000000000000號行動電
      話於95年9月23日即由江賜章所使用，亦有通聯紀錄在卷
      足憑，是上開序號之行動電話於95年9月間起係由被告之
      至親使用，如上開行動電話與被告無關，應無可能時隔未
      久即由其至親使用，足認上開證人之證述與事實相符，被
      告確曾使用0000000000號門號之行動電話。
（二）被告及辯護人以因被告之弟江莨渝及其姪江忠厚指證己○○、丙○○、丙○○之舅趙志明販毒，故為報復而指證毒
      品來源係被告等語。惟辯護人所舉之證人乙○○於本院審
      理時證稱：「有跟甲○○在一起的時候，碰過趙志明。在
      員林愛買大賣場那裡，時間忘記了。趙志明說甲○○的弟
      弟、堂弟有向趙志明買毒品，趙志明叫他們不要說出他，
      不然以後出事的話，也要咬出他。趙志明當時所說，係叫
      甲○○去跟他堂弟、弟弟不要指證趙志明。當時沒有提到
      己○○、丙○○。」等語（本院卷96年12月14日審判筆錄
      ），證人丁○○證稱：「跟甲○○出去時有碰過趙志明，
      地點在埔心鄉鳳霞國小後面田裡的工寮，時間忘記了。大
      概是前2年。那天是路過。我們遇到志明後，他說叫甲○○弟弟不要去咬己○○、丙○○，不然的話，就要反咬，
      至於指的是誰，我就不知道。」、「（當場有無提到錢龜
      （即己○○之綽號）？）有，志明跟甲○○說，叫甲○○
      弟弟不要咬錢龜，還有另外一個女的。」（本院卷97年1
      月9日審判筆錄），均非己○○、丙○○自身所言，且己○○、丙○○於95年7月9日因販毒案經檢察官聲請羈押獲
      准，而趙志明係於95年7月26日亦因販毒案執行羈押，均
      有台灣高等法院在監在押全國紀錄表在卷可參，則證人乙○○、丁○○所證述上開事件之發生時點應在95年7月9日
      己○○、丙○○遭查獲後，而趙志明尚未被查獲前；然證
      人己○○於第一次偵查中即供稱伊毒品來源是「阿發」，
      通訊監察譯文中其所使用之0000000000號行動電話於95年
      7月8日與0000000000、0000000000號行動電話通話之對象
      即是阿發（95年7月9日偵查筆錄，95年度他字第1098號卷
      一第3-4頁），其之後之證詞均一貫證述其毒品來源係自
      「阿發」而來，是證人己○○所證述並無意圖誣陷被告之
      情，已甚彰明。又證人丙○○自95年7月9日執行羈押以來
      ，並經本院裁定禁止接見通信，而其於95年7月9日即供稱
      95年7月8日2時46分許，00-00000000與0000000000之通話
      記錄，係伊撥打的，對方是阿發等語（95年7月9日偵查筆
      錄，95年度他字第1098號卷一第1-2頁），再於警詢時證
      述95年7月8日與己○○共同向被告購買海洛因、甲基安非
      他命之經過情形（95年10月13日警詢筆錄，員警刑字第
      09600002495號卷第39-42頁），核與證人己○○所證均相
      符，堪認上開證人並未勾串證詞，其毒品確係由綽號阿發
      之被告而來。
（三）證人己○○於警、偵訊時證稱：「95年7月7日21時33分許
      ，甲○○以0000000000號行動電話打給我，約定說要晚一
      點要去向上游拿毒品，要我先拿現金給他，而該通電話是
      我女友丙○○接聽，然後甲○○再以0000000000號行動電
      話打給我問我賣了多少，要我先拿到彰化縣員林鎮○○街
      157巷l8號6樓給他。他到達後，我交給他5萬元，他並交
      給我3台錢的毒品海洛因要我販賣。之後在95年7月8日2時
      20分許，甲○○以0000000000電話與我連絡，雙方約定在
      彰化縣永靖鄉○○路遠東加油站對面的一處護膚店，電話
      中甲○○告訴我女友丙○○毒品放在他所有裕隆廠牌、黑
      色車前左邊擋風玻璃的雨刷上，然後我女友再下車拿取1
      台錢的毒品安非他命。」、「之後，約隔了1個小時，我
      便將這次安非他命的代價1萬元，送去他住處交給他。」
      等語（95年10月5日警詢筆錄，員警刑字第09600002495號
      卷第13-16頁、96年5月4日偵查筆錄，96年度偵字第1531
      號卷第33-35頁），又證人丙○○於警詢時證稱：「於95
      年7月7日當天甲○○先以0000000000號行動電話打給我，
      要我轉告己○○說晚一點要去拿「東西」（「東西」指毒
      品之意），當時我與己○○在台中縣烏日鄉的租屋處。然
      後於當天22時許，我以持有之0000000000號電話撥打至
      00-00000000之電話秘書傳呼832，而甲○○於22時4分，
      再以0000000000號行動電話回覆，與我連絡說要去拿毒品
      ，接著再於95年7月8日0時8分許，甲○○再以0000000000
      號行動電話打來，是我接聽，說他已到彰化縣員林鎮○○
      街157巷18號6樓的租屋處要我下去開門，甲○○進來我租
      屋處後我看見己○○交給甲○○5萬元，然後甲○○並交
      付數包毒品海洛因給己○○，接著甲○○就走了。差不多
      在95年7月8日2時20分許，甲○○以0000000000電話打來
      是由我接聽，雙方約定在彰化縣永靖鄉○○路遠東加油對
      面的一處護膚店前，電話中甲○○告訴我毒品放在他所駕
      駛黑色自小客車外的前方左邊擋風玻璃雨刷附近，然後是
      我下車去拿取毒品安非他命。」等語（95年10月13日警詢
      筆錄，員警刑字第09600002495號卷第39-42頁）。經核渠
      等所使用之0000000000號行動電話，於：
1.95年7月7日21時33分受話，基地台地點為台中縣烏日鄉○○路
  611號，對方為0000000000號行動電話，基地台地點為彰化縣
  溪湖鎮○○路○段；
2.95年7月7日22時4分受話，基地台地點為台中縣烏日鄉○○路
  611號，對方為0000000000號行動電話，基地台地點為彰化縣
  員林鎮○○路；
3.95年7月7日22時53分受話，基地台地點為彰化縣彰化市○○路
  ○段17巷5號，對方為0000000000號行動電話，基地台地點為彰
  化縣溪湖鎮○○路○段；
4.95年7月7日23時28分受話，基地台地點為彰化縣員林鎮○○街
  147號7樓，對方為0000000000號，基地台地點為彰化縣田尾鄉
  ○○村○○路○段；
5.95年7月8日0時8分受話，基地台地點為彰化縣員林鎮○○路○
  段389巷23號，對方為0000000000號行動電話，基地台地點為
  彰化縣員林鎮○○路○段389巷23號；
6.95年7月8日1時18分受話，基地台地點為彰化縣埔鹽鄉○○段
  2069地號，對方為0000000000號行動電話，基地台地點為彰化
  縣員林鎮○○路○段；
7.95年7月8日1時27分受話，基地台地點為彰化縣秀水鄉○○村
  ○○街，對方為0000000000號行動電話，基地台地點為彰化縣
  埔鹽鄉○○段2069地號；
8.95年7月8日1時40分受話，基地台地點為彰化縣彰化市○○路
  184號，對方為0000000000號行動電話，基地台地點為彰化縣
  埔心鄉○○村○○路10號；
9.95年7月8日1時49分受話，基地台地點為彰化縣花壇鄉○○村
  ○○路156號，對方為0000000000號行動電話，基地台地點為
  彰化縣埔心鄉○○村○○路10號；
10.95年7月8日1時55分受話，基地台地點為彰化縣花壇鄉○○村
  ○○路○段，對方為0000000000號行動電話，基地台地點為彰
  化縣永靖鄉○○路14號；
11.95年7月8日2時3分受話，基地台地點為彰化縣員林鎮○○路○
  段395號，對方為0000000000號行動電話，基地台地點為彰化
  縣永靖鄉○○路14號；
12.95年7月8日2時20分受話，基地台地點為彰化縣永靖鄉○○路
  14號、彰化縣埔心鄉○○村○○路10號，對方為0000000000號
  行動電話，基地台地點為彰化縣埔心鄉○○村○○路10號；
13.95年7月8日2時36分受話，基地台地點為彰化縣永靖鄉永南村
  八德巷，對方為0000000000號行動電話，基地台地點為彰化縣
  永靖鄉○○路14號6樓、彰化縣埔心鄉○○村○○路；
14.95年7月8日2時39分受話，基地台地點為彰化縣田尾鄉○○路
   ○段，對方為0000000000號行動電話，基地台地點為彰化縣永
   靖鄉○○路14號、彰化縣永靖鄉永南村八德巷；
15.95年7月8日2時46分發話，基地台地點為彰化縣田尾鄉○○路
   ○段，對方為0000000000號；
16.95年7月8日4時20分受話，基地台地點為彰化縣田尾鄉○○路
   ○段，對方為0000000000號行動電話，基地台地點為台中縣潭
   子鄉○○路。
   有上開電話通聯紀錄在卷可佐，另有0000000000號行動電話
   通訊監察譯文附卷可查，均與證人己○○、丙○○所證係由
   被告主動撥打電話，渠等不知被告電話，而須以傳呼方式聯
   繫被告一情相符，且由上開通話行動電話之基地台位置，亦
   可認被告於95年7月8日0時8分係在證人己○○、丙○○員林
   鎮○○街住處附近，而95年7月8日2時左右，係在彰化縣永靖
   鄉，益證證人己○○所證述甲基安非他命係被告置放於其停
   放在永靖鄉○○路遠東加油站對面之護膚店前之自用小客車
   之雨刷下一情，確與事實相符。
（四）被告販賣毒品予己○○之交易地點，係約在被告永靖鄉住
      處，或是己○○員林鎮○○街租屋處及田尾鄉、埔心鄉之
      汽車旅館一情，業據證人己○○於本院審理時證述在卷（
      本院卷96年12月14日審判筆錄）。又證人己○○於本院審
      理時證稱：「約95年4月開始向甲○○買，海洛因1錢3萬
      ，安非他命價錢不一定，1錢1萬元，也有7千。（前後向
      甲○○買毒品）約30多次，金額不固定，最少有3萬，最
      多有10幾萬，拿到7月8日我被抓。7月7日拿10萬。海洛因
      我大多買1錢，就是3萬。後來從5、6月以後他比較信任我
      ，我才拿10萬以上的海洛因，但次數沒有幾次。安非他命
      拿過5次，每次約1錢，價錢7千到1萬。包括7月8日凌晨那
      次1錢的安非他命。」等語（本院卷96年12月14日審判筆
      錄），惟其95年7月8日所買之海洛因應係以9萬元之代價
      取得，此業據證人己○○於警詢時證述明確（95年10月5
      日警詢筆錄，員警刑字第09600002495號卷第13-16頁），
      且與其所供述1台錢海洛因3萬元亦屬相合，是其於本院審
      理時所供稱7月7日拿10萬應係證人誤記。按證人之陳述有
      部分前後不符，或相互間有所歧異時，究竟何者為可採，
      法院仍得本其自由心證予以斟酌，非謂一有不符或矛盾，
      即應認其全部均為不可採信（最高法院74年台上字第1599
      號判例參照）。證人己○○就毒品交易次數、時間、金額
      等細節所證或有出入，而無法完全確定，然其就與丙○○
      有向被告購買海洛因、甲基安非他命乙節，前後所供均相
      一致，就次數、金額其所證述前後出入之情形，本院參酌
      卷內相關證據及有利被告之原則認定之。是被告販賣海洛
      因予己○○之次數應以30次（包括95年7月8日查獲該次）
      ，金額以3萬元計算（除95年7月8日查獲該次之金額為9萬
      元外），即3萬元有29次，9萬元1次；販賣甲基安非他命
      之次數以5次（包括95年7月8日查獲該次），金額以7千元
      計算（除95年7月8日查獲該次之金額為1萬元外），即7千
      元4次，1萬元1次。
（五）被告將海洛因、甲基安非他命交予己○○、丙○○後，收
      取總價金，亦不再過問己○○、丙○○出售海洛因、甲基
      安非他命之價金為何，復與己○○、丙○○無共犯間分取
      利潤之舉，是己○○再售予他人毒品之行為，應與被告無
      關，綜上，本院認被告係販賣毒品予己○○、丙○○之上
      游，而非與己○○、丙○○共同販賣毒品予其他之人。
（六）此外，復有車籍查詢基本資料、0000000000號與00000000
      00號、0000000000號行動電話於95年7月7日、同年7月8日
      之通訊監察譯文及通聯紀錄；行動電話號碼0000000000號
      與00-00000000號於95年7月7日22時許之通訊監察譯文、
      法務部調查局鑑定通知書（調科壹字第140013150號、第
      000000000號）附卷可參，及扣於另案之海洛因1包（淨重
      0.17公克）、甲基品安非他命1包（毛重0.55公克）、行
      動電話1支（0000000000號）、電子磅秤1台、呼叫器1個
      及現金6萬9千元等物，及由己○○所藏身之前揭地點樓梯
      間扣獲己○○所有之手提包1只，內有海洛因36包（淨重
      12.42公克）、電話聯絡簿1本、行動電話8支（含0000000
      000號、0000000000號）、塑膠罐1個、分裝袋1大包、鐵
      杓1支可佐。本件事證明確，被告犯行洵堪認定。
三、我國查緝販賣毒品執法甚嚴，又販賣海洛因、甲基安非他命
    既係違法行為，當非可公然為之，亦無公定價格，且海洛因
    、甲基安非他命均容易分裝且易於增減份量，而每次買賣之
    價量，可能隨時依雙方關係深淺、資力、需求量及對行情之
    認知、來源是否充裕、評估購買者被查獲時供出販賣者之可
    能風險等情形，而異其標準，非可一概而論；販賣之利得，
    除被告就販賣之價量俱明確供述外，委難察得實情，販賣之
    人從價差或量差中牟利之方式雖異，其意圖營利之販賣行為
    則同一。又海洛因量微價高，販賣者率有暴利可圖，苟非意
    圖販賣營利，一般人焉有可能甘冒重度刑責而販賣海洛因、
    甲基安非他命。綜上，被告係基於營利之意圖，交付海洛因
    、甲基安非他命予己○○、丙○○並收取對價無訛。
四、核被告所為，係犯毒品危害防制條例第4條第1項、第2項之
    販賣第一級毒品、第二級毒品罪。其持有毒品之低度行為均
    為販賣之高度行為所吸收，不另論罪。又公訴人提出補充理
    由書更正被告與己○○、丙○○並非共同販賣毒品之共犯關
    係，而係毒品供需來源之上下游關係，附此說明。再按刑事
    法若干犯罪行為態樣，本質上原具有反覆、延續實行之特徵
    ，立法時既予特別歸類，定為犯罪構成要件之行為要素，則
    行為人基於概括之犯意，在密切接近之一定時、地持續實行
    之複次行為，倘依社會通念，於客觀上認為符合一個反覆、
    延續性之行為觀念者，於刑法評價上，即應僅成立一罪。學
    理上所稱「集合犯」之職業性、營業性、收集性或成癮性等
    具有重複特質之犯罪均屬之，例如經營、從事業務、收集、
    販賣、製造、散佈、成癮性所致之行為等行為概念者是（最
    高法院95年度台上字第1079號判決意旨參照）。而販毒者於
    購入毒品後，其罪固已成立，惟其為牟暴利，必於分裝後，
    再於密接時空下反覆為出售行為，是毒品危害防制條例第4
    條第1項、第2項之販賣第一級、第二級毒品罪，本質上即具
    有反覆性，是被告意圖營利，於密切接近時間、地點，販賣
    第一級、第二級毒品多次，顯係出於反覆、延續販賣毒品之
    單一行為決意至明，在行為概念上，被告多次販賣第一級、
    第二級毒品之行為，均應評價認係包括一罪之集合犯而各論
    以一罪。又被告所犯上開販賣第一級毒品、第二級毒品罪間
    ，犯意各別，行為互殊，應分論併罰。被告有如事實欄所載
    之犯罪科刑執行情形，有台灣高等法院被告前案紀錄表在卷
    可按，其受有期徒刑之執行完畢後，5年以內故意再犯本件
    有期徒刑以上之罪，均為累犯，各依刑法第47條第1項之規
    定加重其刑，惟因販賣第一級毒品之法定本刑為死刑或無期
    徒刑，依法不得加重。爰審酌被告犯罪之手段係毒品中盤，
    利用他人再予分散販賣毒品，使社會大眾遭受毒害甚深，且
    為避免查緝，復利用多支行動電話、傳呼器等供其犯案，手
    段狡猾，犯後矢口否認犯行，足徵其惡性重大等一切情狀，
    分別量處如主文所示之刑，暨定應執行之刑，併宣告褫奪公
    權終身。被告販賣海洛因所得960,000元（29×30,000＝
    870,000，870,000＋90,000＝960,000），販賣甲基安非他
    命所得38,000元（4×7,000＝28,000，28,000＋10,000＝
    38,000），皆屬因犯罪所得之財物，應依毒品危害防制條例
    第19條第1項沒收之，如一部或全部不能沒收時，以其財產
    抵償之。至被告所使用之門號0000000000號、0000000000號
    、0000000000號行動電話及傳呼器，俱未扣案，又00000000
    00號行動電話現由被告之女及其弟所使用，復無證據可認該
    電話係被告所有，爰均不諭知沒收。
五、公訴意旨以被告自95年1月間起某日起即販賣海洛因、甲基
    安非他命予己○○、丙○○。惟查，證人己○○固於偵查中
    證稱自95年1月開始，向被告購買海洛因、甲基安非他命等
    語，惟於本院審理時即改稱係自95年4月間起，證人丙○○
    亦係於斯時起與己○○交往，僅能證明95年4月時起己○○
    有向被告購買毒品，卷內亦無其他證據足認被告自95年1月
    起即販賣海洛因、甲基安非他命予己○○，是就此部分原應
    為無罪之諭知，惟因此部分與前開有罪部分為實質上一罪，
    爰不另為無罪之諭知，附此敘明。
據上論斷，依刑事訴訟法第299條第1項前段，毒品危害防制條例
第4條第1項、第2項、第19條第1項，刑法第11條、第37條第1項
、第47條第1項、第51條第4款，判決如主文。
本案經檢察官蔡明達到庭執行職務
中    華    民    國    97    年    1     月    18    日
                  刑事第六庭    審判長法官  王義閔
                                法      官  鄭舜元
                                法      官  林欣苑
以上正本證明與原本無異。
如不服本判決，應於判決送達後10日內，向本院提出上訴書狀，
上訴書狀應「敘述具體上訴理由」，並按他造當事人之人數附繕
本。「切勿逕行送上級法院」。
中    華    民    國    97    年    1     月    18    日
                                書  記  官   楊筱惠


司法院資訊處製作；財團法人民間司法改革基金會備份。
